臺灣臺北地方法院交通事件裁定　　　　　　　　　　九十三年度交聲更字第一四號
　　異 議 人 即
　　受 處 分 人　 甲○○
右列異議人即受處分人因違反道路交通管理處罰條例案件，對於台北市交通事件裁決
所中華民國九十二年十一月二十一日所為之處分（原處分案號：北市裁三字第裁二二
─Ｃ00000000號）聲明異議，經本院於九十二年十二月二十九日以九十二年
度交聲字第一四七八號裁定後，異議人提起抗告，經臺灣高等法院於九十三年二月十
八日以九十三年度交抗字第四七號裁定撤銷原裁定發回本院，本院更為裁定如左：
        主  文
異議駁回。
        理  由
一、按汽車有使用註銷之牌照行駛者，處汽車所有人新台幣（下同）三千六百元以上
    一萬零八百元以下罰鍰，前開註銷之牌照扣繳之，道路交通管理處罰條例第十二
    條第一項第四款、第二項分別定有明文。
二、本件異議人即受處分人甲○○因漏繳停車費用，致台北市交通裁決所以第一Ａ0
    000000號裁決書裁決受處分人罰鍰一千二百元，及逾期不繳納罰鍰時易處
    吊扣汽車牌照或易處吊銷汽車牌照並逕行註銷之，受處分人收受上開裁決書後因
    未繳納罰鍰亦未繳送汽車牌照，而於九十一年四月五日遭註銷牌照，然其仍於民
    國九十二年八月八日下午四時四十三分許，駕駛所有車牌號碼Ｔ二—七七三七號
    自用小客車，行經台北縣新店市○○路與中正路口時，因違規以註銷之牌照行駛
    ，經台北縣政府警察局新店分局員警攔停，以受處分人違反前揭道路交通管理處
    罰條例第十二條第一項第四款之規定，而以台北縣政府警察局舉發違反道路交通
    管理事件通知單（北縣警交字第Ｃ00000000號）逕行舉發，並通知受處
    分人；嗣受處分人於應到案日期前向原處分機關申訴，經原處分機關調查後，仍
    認受處分人違規情形明確，乃於九十二年十一月二十一日依道路交通管理處罰條
    例第十二條第一項第四款、第二項及違反道路交通管理事件統一裁罰標準表之規
    定，裁處受處分人罰緩三千六百元，並將該註銷之牌照扣繳。
三、訊據受處分人固不否認有於九十二年八月八日下午四時四十三分許，駕駛所有車
    牌號碼：Ｔ二—七七三七號自用小客車，行經台北縣新店市○○路與中正路口時
    ，因違規以註銷之牌照行駛，為警攔停舉發之事實，惟辯稱：伊所有之前揭自小
    客車牌照所以遭註銷，係因伊漏繳停車管理費遭裁罰，然其根本未收到第一Ａ0
　　000000號裁決書，致使其不知該車牌照已遭註銷情事，其已對第一Ａ00
    00000號裁決書聲明異議云云。經查：
    （一）受處分人雖主張因為台北市交通裁決所第一Ａ0000000號裁決書並
          未合法送達，其已提出異議，現由本院審理中云云，是台灣高等法院認受
          處分人本件之異議有無理由，自應以本院九十三年度交聲更字第二號（即
          台灣高等法院九十二年度交抗字第一一六一號）對第一Ａ0000000
          號裁決書異議是否有理由而定，然經本院調閱九十三年度交聲更字第二號
          卷宗審閱結果，發現受處分人並未對台北市交通裁決所第一Ａ00000
          00號裁決書聲明異議，此有本院九十三年度交聲更字第二號裁定可參，
          並經本院調閱上開卷宗審閱無誤，是以台灣高等法院認本院應審究九十三
          年度交聲更字第二號裁定結果（即九十二年度交抗字第一一六一號）等語
          ，容有誤會。
    （二）再按處理違反交通管理事件，有關文書送達之程序，依行政程序法之規定
          ；又送達於應受送達人之住居所、事務所或營業所為之。於應送達之處所
          不獲會晤應受送達人時，得將文書付與有辨別事理能力之同居人、受僱人
          或應送達處所之接收郵件人員，再送達不能依前二條規定為之者，得將文
          書寄存送達地之地方自治或警察機關，並作送達通知書兩份，一份黏貼於
          應受送達人住居所、事務所營業所或其就業處所門首，另一份交由鄰居轉
          交或置於該送達處所信箱或其他適當位置，以為送達。前項情形，由郵政
          機關為送達者，得將文書寄存於送達地之郵政機關，違反道路交通管理事
          件統一裁罰標準級處理細則第五條、行政程序法第七十二條第一項、第七
          十三條第一項及第七十四條第一項、第二項分別定有明文。本件受處分人
          前因停車費未繳遭原處分機關裁處罰鍰之第一Ａ0000000號裁決書
          ，已於九十一年三月七日送達於受處分人住所地台北市○○區○○街五六
          五號四樓，因於送達處所未晤受處分人本人，郵局人員以寄存送達方式為
          以為送達，此有台北市交通事件裁決所送達證書、中華郵政股份有限公司
          台北郵局九十三年三月三日北三投字第九三八三四號函可證（
          參九十三年度交聲更第二號卷內資料），另寄存送達地址臺北市松山區○
          ○街五六五號四樓，確為送達時受處分人之
          附卷可證，是上開第一Ａ0000000號裁決書已合法送達於受處分人
          。受處分人未於期限內繳納罰款及繳送汽車牌照，原處分機關依法逕行註
          銷受處分人所有車牌號碼Ｔ二－七七三七號汽車牌照，自屬有據，受處分
          人辯稱台北市交通裁決所第一Ａ0000000號裁決書未合法送達云云
          ，委無足採。而受處分人上開汽車牌照既經原處分機關依法註銷，除依法
          請領外，自不得再懸掛於汽車行駛使用，受處分人仍將上開註銷之汽車牌
          照懸掛行駛使用，其違規行為足堪認定。
三、綜上所述，受處分人確有使用註銷牌照行駛之違規行為，原處分機關依前揭道路
    交通管理處罰條例第十二條第一項第四款、第二項、違反道路交通管理事件統一
    裁罰標準及處理細則及違反道路交通管理事件統一裁罰標準表之規定，裁處受處
    分人罰鍰三千六百元，並扣繳牌照，核無違誤，受處分人之異議為無理由，自應
    將其異議駁回。
據上論斷，應依道路交通案件處理辦法第十九條，裁定如主文。
中　　　華　　　民　　　國　　　九十三　　　年　　五　　月　　二十一　　日
                                臺灣臺北地方法院交通法庭
                                      法　官　蔡  如  琪
如不服本裁定，應於裁定送達後五日內向本院提出抗告狀。
右正本證明與原本無異。
                                      書記官  黃  鈴  容
中　　　華　　　民　　　國　　　九十三　　　年　　五　　月　　二十一　　日
